Inventaris van het archief van het Kabinet van de Commissaris der Koningin in Zuid-Holland, (1942) 1945-1986
Nationaal Archief, Den Haag
- BESCHERMING BEVOLKING (BB), 7.
  - Organisatie en personeel Bescherming Bevolking, 7.1.
    - Organisatie Bescherming Bevolking, 7.1.1.
      - Jaarverslagen van de A-Kring Zuid-Holland a en A-Kring Zuid-Holland b over 1983 en 1984, 1984-1985; 268
    - Indeling Bescherming Bevolking, 7.1.2.
      - Vorming beschermingskringen en oprichting en opheffing van Gemeenschappelijke regelingen BB in het algemeen, 1949-1961; 269-270
        - 1949-1950, 269
        - 1951-1961, 270
      - Gewijzigde opzet Kringindeling BB-gebieden 1960, 1960-1961; 271
      - Wijzigingen van de kringindeling BB-gebieden in de provincie Zuid-Holland door de overgang van diverse gemeenten van de ene naar de andere kring, 1963-1978; 272
    - Gemeenschappelijke regelingen Bescherming Bevolking, 7.1.3.
      - Gemeenschappelijke regelingen A-kringen 's-Gravenhage, Dordrecht, Leiden en Rotterdam (opgeheven in 1961), 1952-1961; 273
      - Gemeenschappelijke regelingen A-kringen Zuid-Holland 1 t/m Zuid-Holland 8 (opgeheven in 1961), 1952-1961; 274
      - Gemeenschappelijke regeling tussen de Commissarissen der Koningin van Zuid-Holland, Noord-Holland en Utrecht inzake de oprichting van een Gewestelijke BB (opgeheven in 1961), 1953-1961; 275
      - Gemeenschappelijke regelingen Kring Zuid-Holland a en Kring Zuid-Holland b, 1961-1977; 276
      - Gemeenschappelijke regelingen Kring Zuid-Holland c en Kring Zuid-Holland d, 1961-1977; 277
      - Gemeenschappelijke regelingen Kring Zuid-Holland e, Kring Zuid-Holland f en Kring Zuid-Holland g, 1961-1984; 278
    - Samenwerking en overleg binnen de BB, 7.1.4.
      - Bijeenkomsten van Kringhoofden BB (KnHBB) en Hoofden BB (HnBB) en contacten met de burgemeesters, 1951-1959; 279
      - Bijeenkomsten van Kringhoofden BB, 1951-1960; 280
      - Bijeenkomsten van Hoofden BB (oude kringindeling), 1951-1960; 281
      - Bijeenkomsten van Hoofden BB (nieuwe kringindeling), 1961-1982; 282-284
        - 1961-1970, 282
        - 1971-1978, 283
        - 1979-1982, 284
      - Overleg binnen de Gewestelijke Gemeenschappelijke Regeling BB, 1952-1962; 285
      - Bijeenkomsten van het BB-kader, 1954-1970; 286
      - Overige bijeenkomsten betreffende de BB, 1952-1957; 287
    - Samenwerking en overleg met andere instanties, 7.1.5.
      - Contacten BB met de Vereniging tot Bescherming van Dieren, 1950-1958; 288
      - Taken van de politie in het kader van de bescherming bevolking, 1951-1962; 289
      - Contacten BB met het Groene Kruis, de Nederlandse Vereniging Luchtbescherming en de Brandweer, 1951-1965; 290
      - Contacten BB met de landelijke vrouwenorganisaties, 1951-1980; 291
      - Contacten BB met plaatselijke vrouwenorganisaties, 1981-1986; 292-294
        - 1981-1983, 292
        - 1984, 293
        - 1985-1986, 294
    - Financiering Bescherming Bevolking, 7.1.6.
      - Interpretatie en uitvoering van het Besluit Bijdragen BB in het algemeen, 1954-1960; 295
    - Commandoposten Bescherming Bevolking, 7.1.7.
      - Het opruimen en eventueel bestemmen van voormalige verdedigingswerken voor de BB, 1946-1956; 296
      - Commandoposten in kringen in het algemeen, 1950-1961; 297
      - Oprichting en exploitatie van de Commandopost Burgerlijke Verdediging te Noordwijk, later Gewestelijke Commandopost BB, 1951-1965; 298
      - Commandoposten in de A-kring BB Zuid-Holland a, 1962-1973; 299
      - Commandoposten in de A-kring BB Zuid-Holland b, 1962-1979; 300
      - Commandoposten in de A-kring BB Zuid-Holland c, 1961-1982; 301-302
        - 1961-1969, 301
        - 1977-1982, 302
      - Commandoposten in de A-kring BB Zuid-Holland d, 1961-1972; 303
      - Commandoposten in de A-kring BB Zuid-Holland e, 1962-1968; 304
      - Commandoposten in de A-kring BB Zuid-Holland f, 1962-1968; 305
      - Commandoposten in de A-kring BB Zuid-Holland g, 1960-1967; 306
      - Noodbestuursposten en noodzetels in het algemeen, 1962-1975; 307
      - Noodbestuursposten en noodzetels in de afzonderlijke gemeenten, 1961-1967; 308
      - Provinciaal Centrum Civiele Verdediging (PCCV), 7.1.7.1
        - Instelling van een provinciale inlichtingendienst en plannen tot realisering van een PCCV te Noordwijk, 1959-1964; 309-310
          - 1959-1961, 309
          - 1962-1964, 310
        - Aanleg van verbindingen tussen de verschillende noodzetels en het PCCV te Noordwijk, 1960-1973; 311
        - Bouw en financiering van een gecombineerde Commandopost Bescherming Bevolking en Civiele Verdediging te Noordwijk, 1961-1962; 312
        - Werktuigkundig bestek en tekeningen t.b.v. de bouw van de gecombineerde Commandopost Bescherming Bevolking en Civiele Verdediging te Noordwijk, 1962-1963; 313
        - Eerste inrichting van de gecombineerde Commandopost Bescherming Bevolking en Civiele Verdediging te Noordwijk, 1963-1964; 314
        - Onderbrenging van het Nationaal Schaduwcommando BB in de provinciale commandopost Bescherming Bevolking te Noordwijk, 1961-1968; 315
    - Wijze van uitoefening van de beheerstaak BB, 7.1.8.
      - Aanwijzing van provinciale adviseurs en rijksinspecteurs voor de Burgerlijke Verdediging resp. BB, 1951-1965; 316
      - Inspectierapporten over de BB in Zuid-Holland, opgemaakt door het Ministerie van Binnenlandse Zaken, met diverse reacties, 1963-1979; 317-319
        - 1963-1968, 317
        - 1969-1976, 318
        - 1977-1979, 319
    - Personeel Bescherming Bevolking, 7.1.9.
      - Instelling en functioneren van de Adviesraden BB ingevolge art. 44 Rechtstoestandregeling Noodwachters, 1951-1961; 320
      - Rechtspositie van noodwachters in het algemeen, 1952-1974; 321
      - Beleid inzake de toekenning van vergoedingen aan noodwachters bij deelname aan opleidingen en oefeningen, 1954-1971; 322
      - Oprichting van een zogeheten Buitendienst van de BB en aanstelling van buitendienstassistenten bij de afzonderlijke kringen, 1955-1959; 323
      - Werving, rechtspositie en formatie van noodwachtplichters, 1958-1973; 324-326
        - 1958-1960, 324
        - 1961-1963, 325
        - 1964-1973, 326
      - Beleid inzake het inwinnen en verstrekken van inlichtingen over noodwachters en het houden van veiligheidsonderzoeken, 1960-1979; 327
      - Interpretatie van de Wet op de Noodwachten met betrekking tot uitvoeringsregelingen op het gebied van het Verplaatsingsbesluit en Tuchtstrafbevoegdheid, 1970-1979; 328
    - Beschermingsplannen, 7.1.10.
      - Voorschriften en richtlijnen voor het opstellen van gemeentelijke beschermingsplannen (oude kringindeling), 1949-1956; 329
      - Model beschermingsplan voor de provincie Zuid-Holland, opgesteld door het Ministerie van Binnenlandse Zaken, met correspondentie terzake, 1961-1978; 330
      - Wijzigingen op het Beschermingsplan Provincie Zuid-Holland, 1974-1982; 331
    - Provinciale Noodwachtstaf, 7.1.11.
      - Instructie voor het in staat van paraatheid brengen van de Gewestelijke noodwachtstaf, later de Provinciale noodwachtstaf, 1956-1980; 332
      - Paraatheidinstructies voor de verschillende BB-kringen, 1963-1969; 333
      - Instructie voor het in staat van paraatheid brengen van de Provinciale Noodwachtstaf, met wijzigingen, 1981-1983; 334
  - Bescherming van de bevolking en van objecten, 7.2.
    - Verbindingen, 7.2.1.
      - Aanleg van gewestelijke telefoonverbindingen en verbindingen met de Gewestelijke Commandopost in Noordwijk, 1953-1959; 335
      - Aanschaf van verbindingsmateriaal t.b.v. de radionetten BB, 1954-1967; 336
      - Inrichting en verbetering van de Districtverbindingsposten BB, 1965-1969; 337
      - Inrichting van Streekverbindingscentra in het districtskantoor van Provinciale Waterstaat te Sliedrecht en in het Commandocentrum in het provinciehuis te 's-Gravenhage, 1971-1973; 338
    - Waarschuwing en alarmering, 7.2.2.
      - Waarschuwing en alarmering van de bevolking in het algemeen, 1952-1970; 339-340
        - 1952-1959, 339
        - 1960-1970, 340
      - Invoering van de functie Waakdienstambtenaar en vaststelling van instructies en regelingen voor waakdiensten, 1971-1985; 341
    - Verplaatsing en spreiding in buitengewone omstandigheden, 7.2.3.
      - Benoeming en taakuitoefening van de Provinciale Evacuatiecommissarissen en samenwerking met de BB, 1950-1968; 342
      - Richtlijnen en procedures met betrekking tot evacuatie-aangelegenheden, 1951-1972; 343-345
        - 1951-1954, 343
        - 1955-1959, 344
        - 1960-1972, 345
      - Procedures inzake de migratie van de griffie naar noodzetels in de provincie, 1957-1972; 346
      - Het treffen van financiële voorzieningen voor de doorbetaling van salarissen en subsidies in buitengewone omstandigheden, 1959; 347
      - Procedures inzake de migratie van het Kabinet naar het Provinciaal Centrum Civiele Verdediging (PCCV), 1960-1973; 348
      - Procedures inzake de migratie van het griffie- en waterstaatspersoneel naar noodzetels in de provincie, 1960-1982; 349-350
        - 1960-1968, 349
        - 1969-1982, 350
    - Distributie van goederen in buitengewone omstandigheden, 7.2.4.
      - Regeling van noodvoedsel ten behoeve van de noodonderkomens, 1961-1967; 351
      - Notitie naar aanleiding van de behandeling van de Distributiewet door het Rijkskabinet, 1966; 352
    - Bescherming tegen strijdmiddelen, 7.2.5.
      - Openbare schuilplaatsen in het algemeen, 1951-1967; 353
      - Schuilplaatsen in de A-kringen Zuid-Holland b en Zuid-Holland c, 1952-1965; 354
      - Organisatie van de ABC-dienst en procedures en maatregelen bij atoomgevaar, 1957-1964; 355
      - Maatregelen ter bescherming van het Havengebied Rotterdam in buitengewone omstandigheden, 1961-1968; 356
    - Bedrijfszelfbescherming, 7.2.6.
      - Organisatie van de bedrijfszelfbescherming in het Provinciehuis, 1953-1975; 357
    - Objecten van zelfbescherming, 7.2.7.
      - Maatregelen tot bescherming van monumenten en kunstschatten in buitengewone omstandigheden, 1949-1984; 358
    - Medische en sociale hulp, verzorging en verpleging, 7.2.8.
      - Ziekenhuizen en ziekenhuisorganisatie in buitengewone omstandigheden, 1951-1975; 359-360
        - 1951-1962, 359
        - 1963-1975, 360
      - Organisatie en taken van de Dienst Sociale Verzorging, 1951-1968; 361
      - Organisatie van de Opruim- en Reddingsdienst, 1951-1974; 362
      - Opzet en organisatie van de Geneeskundige Dienst, 1952-1973; 363
      - Handleiding voor de identificatie en berging van doden ten gevolge van een kernwapenexplosie, opgesteld door het Ministerie van Algemene Zaken, met diverse reacties, 1968; 364
      - Formatie van de Reddingshondenbrigades in de afzonderlijke kringen, 1961-1968; 365
      - Organisatie van de BB-Verzorgingsdienst, 1965-1981; 366
      - Oprichting en bevindingen van de Studiegroep inzake samenwerking tussen het Rode Kruis en de BB, 1978-1979; 367
    - Oefeningen en opleidingen Bescherming Bevolking, 7.2.9
      - Opleidingsbeschikkingen noodwachters, opgesteld door het Ministerie van Binnenlandse Zaken, met diverse reacties, 1955-1967; 368
      - Jaarlijkse inspectie- en oefenprogramma's, samengesteld en gecoördineerd door het Ministerie van Binnenlandse Zaken, met diverse reacties, 1955-1976; 369
      - Richtlijnen en procedures voor het houden van Gewestelijke oefeningen, 1956-1961; 370
      - BB-opleiding in het algemeen, 1954-1983; 371-372
        - 1954-1964, 371
        - 1966-1983, 372
      - Deelname aan oefeningen Bescherming Bevolking, 7.2.9.1
        - Interprovinciale oefeningen in het kader van de samenwerking tussen civiele en militaire autoriteiten, 1952-1973; 373-374
          - 1952-1965, 373
          - 1969-1973, 374
        - Vervoersoefening Delta 1954 en oefening Epsilon 1955, 1954-1955; 375
        - Verbindingsoefeningen onder de naam Tera, 1956-1968; 376
        - Reeks van oefenbijeenkomsten en besprekingen onder de naam Sneeuwuil, 1959-1960; 377
        - Internationale Nato-oefening Side Step, 1959-1960; 378
        - Provinciale oefening in PCCV-verband Tandrad, 1960-1961; 379
        - Interprovinciale Stafverbindingsoefening Raket Zuid-Holland, 1961; 380
        - Oefening Fallex 1962, 1962-1963; 381
        - Oefening Fallex 1964 (tevens oefening Civlog 1965), 1963-1965; 382
        - Oefenkampen Reddingsdienst BB, 1962-1974; 383
        - Civiel-militaire oefening CivMil West, 1963-1966; 384
        - Applicatorische oefeningen in de BB-kringen Zuid-Holland a t/m Zuid-Holland g, 1965-1966; 385
        - Oefening tussen rijksdiensten op provinciaal niveau Driepoot, 1966-1967; 386
        - Regionale Staf-Commandopostoefening West 1968, 1966-1968; 387
        - Oefening Wintex 1971, 1969-1971; 388
        - Oefening Wintex 1975, 1974-1975; 389-390
          - voorbereiding en deelname, 389
          - verslagen, 390
        - Oefening Wintex/Cimex 1979, 1978-1980; 391-392
          - voorbereiding en deelname, 391
          - verslagen, 392
        - Oefening Wintex/Cimex 1983, 1982 -1983; 393-394
          - voorbereiding en deelname, 393
          - verslagen, 394
        - Deelname van het Provinciaal Commando BB aan interprovinciale stafoefeningen, 1973-1980; 395-396
          - 1973-1977, 395
          - 1978-1980, 396
        - Deelname aan militaire oefeningen, 1983-1986; 397
  - Civiele Verdediging (CV), 7.3.
    - Organisatie Civiele Verdediging, 7.3.1.
      - Handleiding Gemeentelijke Civiele Verdediging, opgesteld door het Ministerie van Binnenlandse Zaken, met diverse reacties, 1963-1968; 398
      - Rapporten en verslagen met betrekking tot de gemeentelijke Civiele Verdediging in de provincie Zuid-Holland, 1966-1980; 399
      - Verslagen van werkzaamheden in het kader van de Civiele Verdediging in de provincie Zuid-Holland over de jaren 1963 t/m 1984, 1963-1985; 400
    - Intergemeentelijke en provinciale gespreksgroepen CV, 7.3.2.
      - Bijeenkomsten van de Intergemeentelijke gespreksgroep, bestaande uit ambtenaren betrokken bij de gemeentelijke civiele verdediging in Zuid-Holland, 1963-1972; 401
      - Vorming van Intergemeentelijke gespreksgroepen Civiele Verdediging en Vredesrampenbestrijding, bestaande uit ambtenaren betrokken bij de gemeentelijke civiele verdediging in Zuid-Holland, 1971-1972; 402
      - Bijeenkomsten van de Provinciale gespreksgroep Civiele Verdediging en Vredesrampenbestrijding, 1972-1986; 403-404
        - 1972-1977, 403
        - 1981-1986, 404
      - Intergemeentelijke gespreksgroepen Civiele Verdediging Kringen Zuid-Holland a en Zuid-Holland b, 1972-1983; 405-406
        - 1972-1979, 405
        - 1980-1983, 406
      - Intergemeentelijke gespreksgroepen Civiele Verdediging Kring Zuid-Holland c (Rijnmond), 1972-1981; 407
      - Intergemeentelijke gespreksgroepen Civiele Verdediging Kring Zuid-Holland d, 1970-1986; 408-409
        - 1970-1980, 408
        - 1981-1986, 409
      - Intergemeentelijke gespreksgroepen Civiele Verdediging Kringen Zuid-Holland e, Zuid-Holland f en Zuid-Holland g, 1972-1977; 410
      - Herindeling van de Intergemeentelijke gespreksgroepen Civiele Verdediging en Vredesrampenbestrijding Zuid-Holland analoog aan de Brandweerkringen in plaats van een indeling op basis van BB-Kringen, 1981; 411
      - Intergemeentelijke gespreksgroep Civiele Verdediging ambtenaren rampenbestrijding regio Delft, 1982-1986; 412
    - Samenwerking en overleg Civiele Verdediging, 7.3.3.
      - Besprekingen van de Staf Civiele Verdediging met de Commissaris der Koningin en met vertegenwoordigers van de Commissaris der Koningin, 1961-1980; 413-415
        - 1961-1969, 413
        - 1972-1975, 414
        - 1976-1980, 415
      - Bijeenkomsten van de Stuurgroep Rampenbestrijding en Civiele Verdediging Zuid-Holland, 1976-1981; 416
      - Aanstelling van een Provinciale Contactambtenaar Civiele Verdediging, 1982; 417
      - Bijeenkomsten van de Interprovinciale Commissie Civiele Verdediging (ICCV) periode juni t/m november 1986 (secretariaat Zuid-Holland), 418
    - Oefeningen Civiele Verdediging, 7.3.4.
      - Oefeningen van de Civiele Verdediging met betrekking tot de vredesrampenorganisatie in Zuid-Holland, 1967-1985; 419-422
        - 1967-1977, 419
        - 1981-1983, 420
        - 1984, 421
        - 1985, 422
      - Vredesrampenbestrijdingsoefeningen Civiele Verdediging in de Kring Zuid-Holland a, 1980-1982; 423
      - Vredesrampenbestrijdingsoefeningen Civiele Verdediging in de Kring Zuid-Holland d, 1978-1980; 424-426
        - 1978, 424
        - 1979, 425
        - 1980, 426
- WATERSTAAT EN VERKEER EN VERVOER, 8.
  - Waterkeringen, 8.1.
    - Algemene maatregelen tot de beveiliging van dijken in verband met de waterstand, 1953-1968; 427
  - Verkeer en vervoer, 8.2.
    - Instelling en activiteiten van de Contactcommissie voor Verkeer in Zuid-Holland, 1948-1974; 428
    - Regeling van de hulpverlening bij spoorwegongevallen en afzonderlijke meldingen van plaatsgevonden hebbende ongevallen, 1949-1979; 429
    - Oprichting en activiteiten van de Centrale Politie Verkeers Commissie, 1961-1970; 430
    - Interpretatie van artikel 51, lid 2 van de Politiewet voor wat betreft toepassing in het kader van de verkeersveiligheid, 1965; 431
    - Coördinatie en regeling van het verkeerstoezicht van de politie op rijks- en provinciale wegen in de Alblasserwaard en de Vijfheerenlanden, 1966-1969; 432
    - Deelname aan een proef van het Ministerie van Justitie inzake de ongevalsbehandeling op Rijksweg 12, 1967-1970; 433
    - Samenwerking met betrekking tot het politietoezicht op het verkeer op de Rotterdamse Ruit, 1969-1982; 434
    - Maatregelen ter beveiliging van het verkeer op Rijksweg 13, 1975-1981; 435
  - Ambulancevervoer, 8.3.
    - Organisatie van het ambulancevervoer in de provincie Zuid-Holland, 1964-1970; 436
    - Deelname aan een proef van het Ministerie van Binnenlandse Zaken tot hulpverlening aan verkeersslachtoffers met militaire helikopters, 1968-1969; 437
    - Voortzetting van de proef van het Ministerie van Binnenlandse Zaken tot hulpverlening aan verkeersslachtoffers met militaire helikopters, 1969; 438
- FEESTELIJKHEDEN, PLECHTIGHEDEN EN ONDERSCHEIDINGEN, 9.
  - Feestelijkheden en plechtigheden van het Koninklijk Huis, 9.1.
    - Organisatie van activiteiten ter gelegenheid van het gouden regeringsjubileum van Koningin Wilhelmina op 1 september 1948, 1947-1948; 439
    - Lijst van genodigden voor de cour van gelukwensen op het Paleis Noordeinde op 20 september 1948 ter gelegenheid van de troonsbestijging van Koningin Juliana, 440
    - Comité ter voorbereiding van de viering van het koperen huwelijksfeest van HM Koningin Juliana en ZKH Prins Bernard, 441-442
      - januari - juni 1949, 441
      - juli - oktober 1949, 442
    - Maatregelen in verband met de begrafenis van Prinses Wilhelmina op 8 december 1962, 443
    - Het verlenen van medewerking aan de Manifestatie Bruidsboeket te Amsterdam ter gelegenheid van het huwelijk van Prinses Beatrix en Claus von Amsberg op 6 maart 1966, 1965-1966; 444
    - Maatregelen in verband met het huwelijk van Prinses Margriet en mr. Pieter van Vollenhoven op 10 januari 1967, 1966-1967; 445
    - Viering van de geboorte van leden van het Koninklijk Huis, 1967-1977; 446
    - Inhuldiging van Koningin Beatrix op 30 april 1980, 447
    - Nationaal Comité Zilveren Regeringsjubileum Koningin Juliana, 9.1.1
      - Coördinatie van activiteiten door het Nationaal Comité Zilveren Regeringsjubileum Koningin Juliana op 6 september 1973: correspondentie, 1972-1974; 448-452
        - december 1972 - maart 1973, 448
        - april - mei 1973, 449
        - juni - juli 1973, 450
        - augustus - november 1973, 451
        - gebruari - augustus 1974, 452
      - Brieven aan ambtgenoten en samenstelling van het Comité, 1973; 453
      - Korte aantekeningen van de vergaderingen van het Dagelijks Bestuur, 1973; 454
      - Brieven aan contactpersonen en notulen van vergaderingen van de contactpersonen, 1973; 455
      - Korte aantekeningen van de vergaderingen van het Comité, 1973; 456
      - Verslagen van vergaderingen van diverse commissies, 1973; 457
      - Circulaires van het Nationaal Comité, aantekeningen en diverse correspondentie, 1973; 458
      - Circulaires aan de burgemeesters in de provincie, 1973; 459
      - Correspondentie met de Zuid-Hollandse gemeenten over plannen voor De Hoge Hoed, 1973; 460
      - Correspondentie met Zuid-Hollandse gemeenten waarvan de plannen niet in De Hoge Hoed zijn gekomen, 1973; 461
      - Inzamelingsacties voor het jubileumgeschenk, 1973; 462
      - Bijeenkomst in de RAI te Amsterdam op 4 september 1973, 463
  - Plechtigheden en herdenkingen, 9.2.
    - Verlenen van medewerking aan de organisatie van het Internationaal Verzetscongres op 5, 6 en 7 juni 1980, 464
    - Verlenen van medewerking aan de organisatie van herdenkingsactiviteiten door de Werkgroep Rotterdam (Stichting Comité Nationale Viering Bevrijding), 1985; 465
    - Aanwijzing van deelnemers door gemeenten in de provincie voor de Bevrijdingsmanifestatie op 5 mei 1985 en het Internationaal Verzetscongres op 7 juni 1985 (Stichting Comité Nationale Viering Bevrijding), 466
    - Organisatie van een Interprovinciale bevrijdingsmanifestatie in het provinciehuis van Zuid-Holland door de Projectgroep Herdenking Bevrijding, 1985; 467
  - Eretekenen en eervolle onderscheidingen, 9.3.
    - Beleid inzake de toekenning en bestendiging van het Predikaat Koninklijke, 1946-1973; 468
    - Richtlijnen voor de toekenning van de Erepenning Menslievend Hulpbetoon, 1963-1971; 469
    - Richtlijnen en procedures voor het toekennen van Koninklijke onderscheidingen t.g.v. Algemene decoratiegelegenheid, 1964-1985; 470
    - Voorstellen tot de toekenning van Koninklijke onderscheidingen aan burgemeesters bij gelegenheid van Koninginnedag, 1974-1986; 471
    - Voorstellen tot de toekenning van Koninklijke onderscheidingen aan gedeputeerden en provinciaal personeel bij gelegenheid van Koninginnedag, 1975-1986; 472
    - Aanvragen tot toekenning van de Koninklijke Erepenning van Verdienste, 1984-1986; 473
- LANDSVERDEDIGING, 10.
  - Organisatie van het Militair Gezag., 1945; 904
  - Behandeling van oorlogsbuit., 1945; 905
  - Claims wegens schade door plundering en vordering van goederen door Duitse en geallieerde legeronderdelen., 1945; 906
  - Recrutering van dienstplichtigen, 10.1.
    - Beleid ten aanzien van gewetensbezwaarde dienstplichtigen, 1963-1974; 474
  - Vorderingen, 10.2.
    - Correspondentie tussen de Provinciale Commissie Vordering Gebouwen en BB-instanties, 1956-1961; 475
    - Oprichting en activiteiten van de Provinciale Coördinatiecommissie Vordering Gebouwen, 1956-1978; 476
    - Overleg van de Provinciale Commissie Vordering Gebouwen met Rotterdam en 's-Gravenhage over de vordering van gebouwen speciaal in grote steden, 1957-1969; 477
    - Beleidsnotitie en Regeling betreffende de vordering van gebouwen en andere zaken, 1960-1966; 478
- JUSTITIËLE AANGELEGENHEDEN, 11.
  - Instelling en rapportage van de werkgroep Opsporings- en Verbaliseringsbeleid, met diverse reacties, 1972-1980; 479
  - Zuivering en bijzondere rechtspleging, 11.1.
    - Organisatie van de opsporing en internering van politieke delinquenten., 1945; 907
    - Verzoeken om bemiddeling ten gunste van politieke delinquenten., 1945; 908
    - Samenstelling van de Tribunalen ingesteld in 1945 en rapporten van werkzaamheden, 1945-1949; 480
    - Staking, schorsing en vervanging van personeel van gemeenten wegens hun houding tijdens de bezetting., 1945; 915
    - Maatregelen inzake de zuivering van ambtelijk personeel van provincie, gemeenten en waterschappen (verslag van het Provinciaal Militair Commissariaat voor Zuid-Holland), 1946; 481
    - Kwestie rondom de rehabilitatie van een politieman die (mogelijk ten onrechte) beschuldigd is, 1966-1971; 482
      Openbaarheid beperkt tot 01-01-2022
  - Rechterlijke macht en notariaat, 11.2.